【裁判字號】    95,交上易,88
【裁判日期】    950530
【裁判案由】    過失傷害
【裁判全文】
臺灣高等法院刑事判決                95年度交上易字第88號
上  訴  人  臺灣臺北地方法院檢察署檢察官
被      告  甲○○
上列上訴人因被告過失傷害案件，不服臺灣臺北地方法院95年度
交易字第16號，中華民國92年2月28日第一審判決(起訴案號：臺
灣臺北地方法院檢察署94年度偵字第22492號)，提起上訴，因被
告為有罪陳述，經本院聽取當事人意見後，裁定依簡式審判程序
審判，判決如下：
    主  文
上訴駁回。
    事實及理由
一、本案經本院審理結果，認第一審以被告甲○○犯刑法第 284
    條第2項前段之業務過失傷害罪，判處有期徒刑3月，並諭知
    易科罰金折算之標準為300元折算1日，認事用法及量刑均無
    不當，應予維持，並引用第一審判決書記載之事實、證據及
    理由（如附件）。
二、公訴人循告訴人請求提起上訴，其上訴意旨略以：被告自案
    發後迄今，未曾向告訴人表示歉意，亦未表示和解或賠償，
    其犯後態度至為惡劣不堪，甚至連強制汽車責任險部分之保
    險金亦未賠償告訴人，告訴人因本件車禍受傷導致身體狀況
    不佳並留職停薪，積蓄亦花費殆盡，身心俱受重大打擊，原
    審實無僅量處有期徒刑3 月之理，請求從重量刑等語。惟查
    ：關於刑之量定，係實體法上賦予法院得為自由裁量之事項
    ，倘法院未有逾越法律所規定之範圍，或濫用其權限，即不
    得任意指摘為違法。本件原審有通知告訴人到庭陳述意見，
    告訴人於原審提起附帶民事訴訟請求被告及所任職之大都會
    汽車客運股份有限公司賠償新臺幣12,293,467元，並說明其
    因本件車禍受傷之醫療過程及造成其工作之困難，被告公司
    及保險人有來談過一次等情，被告於同庭則表示因本件涉及
    僱用人賠償責任，皆是由大都會汽車客運股份有限公司及保
    險人出面協調，其本人無法過問，其本人亦無此資力，而經
    原審訊以對量刑有何意見時，告訴人及原審蒞庭檢察官，分
    別稱：「刑度請庭上自行審酌」、「請依法論科」等語，俱
    有筆錄在卷可查（見原審卷第15頁至第16頁、第26頁），告
    訴人及原審蒞庭檢察官均未對被告之量刑表示具體意見，原
    審判決爰審酌被告之過失情節，於原審坦白犯行，及迄今尚
    未能與告訴人和解、賠償告訴人之損害，暨被告之生活狀況
    、品行、智識程度、犯罪所生之危險或損害等一切情狀，量
    處被告有期徒刑3 月，本院斟酌被告前無犯罪紀錄，有本院
    被告前案紀錄表1 份在卷可考，素行尚可，其本件過失程度
    非輕，告訴人傷情，及就賠償金額，告訴人固得依自己認為
    之損害於訴訟上為主張，但上開金額確非被告所可負擔者，
    暨依被告係客運公司受僱人之身分，和解事宜及保險金額理
    賠之進度尚非其能掌握等一切情狀，認原審量處被告有期徒
    刑3 月，並未逾越客觀上之適當性、相當性與必要性之比例
    原則，尚屬原審合法裁量權之行使，難認係違法失當。原審
    檢察官以前揭理由指摘原審量刑過輕，提起上訴，核無理由
    ，應予駁回。
據上論結，應依刑事訴訟法第368條、第373條、第364條、第273
條之1第1項，判決如主文。
本案經檢察官姜貴昌到庭執行職務。
中    華    民    國    95    年     5    月    30    日
                  刑事第九庭    審判長法  官  官有明
                                      法  官  李文成
                                      法  官  王復生
以上正本證明與原本無異。
不得上訴。
                                      書記官  王宜玲
中    華    民    國    95    年    6     月    5     日
附錄：本案論罪科刑法條全文
刑法第284條：
(過失傷害罪)
因過失傷害人者，處 6 月以下有期徒刑、拘役或 500 元以下罰
金，致重傷者，處1年以下有期徒刑、拘役或500元以下罰金。
從事業務之人，因業務上之過失傷害人者，處 1 年以下有期徒刑
、拘役或1 千元以下罰金，致重傷者，處3年以下有期徒刑、拘役
或2千元以下罰金。


司法院資訊處製作；財團法人民間司法改革基金會備份。
